【裁判字號】    99,訴,1060
【裁判日期】    990727
【裁判案由】    履行契約
【裁判全文】
臺灣臺中地方法院民事判決              99年度訴字第1060號
原      告  乙○○
被      告  丙○○
            丁○○
            甲○○
上列當事人間請求履行契約事件，本院於民國99年7月13日言詞
辯論終結，判決如下：
    主      文
被告應連帶給付原告新臺幣壹佰壹拾萬元，及自民國九十九年六
月十一日起至清償日止，按週年利率百分之五計算之利息。
訴訟費用新臺幣壹萬壹仟捌佰玖拾元由被告連帶負擔。
本判決於原告以新臺幣拾陸萬柒仟元為被告供擔保後，得假執
行。
    事實及理由
一、按訴狀送達後，原告不得將原訴變更或追加他訴。但擴張或
    減縮應受判決事項之聲明者，不在此限，民事訴訟法第255
    條第1項第3款定有明文。本件原告起訴時，聲明第一項原求
    為「被告應連帶給付原告新臺幣（下同）120萬元，及自起
    訴狀繕本送達被告翌日起至清償日止，按週年利率百分之5
    計算之利息」之判決，嗣訴狀送達被告後，原告於民國99年
    7月13日言詞辯論時當庭陳明變更該項聲明為「被告應連帶
    給付原告110萬元，及自起訴狀繕本送達最後一被告翌日（
    即99年6月11日）起至清償日止，按週年利率百分之5計算之
    利息」，核為減縮其應受判決事項之聲明，與民事訴訟法第
    255條第1項第3款之規定並無不符，自為法之所許，併予敘
    明。
二、原告主張：被告丙○○前因與原告間有金錢借貸及還款糾紛
    ，雙方乃於98年4月30日成立和解協議書（下稱系爭協議書
    ），被告丙○○願給付原告300萬元，並由被告丁○○、甲○○二人為該給付金額之連帶保證人，依系爭協議書約定，
    被告丙○○於系爭協議書成立時及98年5月8日、5月31日，
    分別給付原告30萬元、20萬元、50萬元，其餘款項則自98年
    6月起至100年1月止，每月於月底以前分期給付原告10萬元
    ，如有一期未給付視為全部到期，詎被告丙○○僅給付至99
    年2月止，自99年3月起即未再給付，依前開約定，未到期之
    債務全部視為到期，故被告丙○○尚積欠原告110萬元之債
    務，屢經原告催討均置之不理，而被告丁○○、甲○○既為
    該給付金額之連帶保證人，自應就前揭債務負連帶清償責任
    ，爰依系爭協議書及連帶保證之法律關係提起本件訴訟，請
    求被告連帶如數給付等語。並聲明：除供擔保金額外如主文
    所示。
三、被告對原告主張之事實不為爭執，惟以：目前經濟困難，無
    力一次償還等語置辯。並聲明：駁回原告之訴。
四、得心證之理由：
（一）原告主張之事實，業據其提出與其所述情節相符之系爭協
      議書一紙為證，而被告除對系爭協議書之真正不爭執外，
      另對於被告丙○○尚積欠原告110萬元之債務，及被告丁○○、甲○○均為該給付金額之連帶保證人等情，均自認
      在卷，是原告前開之主張，堪信為真實。
（二）按稱保證者，謂當事人約定，一方於他方之債務人不履行
      債務時，由其代負履行責任之契約，民法第739條定有明
      文；另保證債務之所謂連帶，係指保證人與主債務人負同
      一債務，對於債權人各負全部給付之責任者而言，此就民
      法第272條第1項規定連帶債務之文義參照觀之甚明（最高
      法院45年台上字第1426號判例可資參照）；而連帶債務之
      債權人，依民法第273條第1項規定，得對於債務人中之一
      人或數人或其全體，同時或先後請求全部或一部之給付。
      本件被告丙○○依系爭協議書尚積欠原告110萬元之債務
      ，則原告請求被告丙○○給付該債務，於法自屬有據。又
      被告丁○○、甲○○既為該給付金額之連帶保證人，自不
      得依民法第745條規定，主張在原告未就被告丙○○之財
      產強制執行而無效果前，拒絕向原告清償，另依同法第74
      0條規定，被告丁○○、甲○○就前揭債務，應負連帶清
      償責任。從而，原告本於系爭協議書及連帶保證之法律關
      係，訴請被告連帶給付如主文第1項所示之金額，為有理
      由，應予准許。
（三）本件減縮後之訴訟費用額確定為11,890元，由敗訴之被告
      連帶負擔。
五、原告陳明願供擔保聲請宣告假執行，經核於法並無不合，爰
    酌定相當擔保金額准許之。
六、訴訟費用負擔之依據：民事訴訟法第85條第2項。
中    華    民    國    99    年    7     月    27    日
                  民事第四庭    法  官  楊國精
正本係照原本作成。
如對本判決上訴，須於判決送達後20日內向本院提出上訴狀。如
委任律師提起上訴者，應一併繳納上訴審裁判費。
中    華    民    國    99    年    7     月    27    日
                                書記官  廖春玉

司法院資訊處製作；財團法人民間司法改革基金會備份。
